【裁判字號】    98,上易,1698
【裁判日期】    980724
【裁判案由】    傷害
【裁判全文】
臺灣高等法院刑事判決                98年度上易字第1698號
上  訴  人  臺灣臺北地方法院檢察署檢察官
被      告  乙○○
上列上訴人因被告傷害案件，不服臺灣臺北地方法院98年度易字
第1021號，中華民國98年6月4日第一審判決（起訴案號：臺灣臺
北地方法院檢察署98年度調偵字第364號），提起上訴，本院判
決如下：
    主  文
上訴駁回。
    理  由
一、按不服地方法院之第一審判決而上訴者，應向管轄第二審之
    高等法院為之；上訴書狀應敘述具體理由；第二審法院認為
    上訴書狀未敘述理由或上訴有第362條前段情形，應以判決
    駁回之。但其情形可以補正而未經原審法院命其補正者，審
    判長應定期間先命補正，刑事訴訟法第361條第1、2項、第3
    67條明文規定。而所謂不服第一審判決提起上訴之具體理由
    ，必係依據卷內既有訴訟資料或提出新事證，指摘或表明第
    一審判決有何採證認事、用法或量刑等足以影響判決本旨之
    不當或違法，而構成應予撤銷之具體事由，始克當之（例如
    ：依憑證據法則具體指出所採證據何以不具證據能力，或依
    憑卷證資料，明確指出所為證據證明力之判斷如何違背經驗
    、論理法則）；倘僅泛言原判決認定事實錯誤、違背法令、
    量刑失之過重或輕縱，而未依上揭意旨指出具體事由，或形
    式上雖已指出具體事由，然該事由縱使屬實，亦不足以認為
    原判決有何不當或違法者（例如：對不具有調查必要性之證
    據，法院未依聲請調查亦未說明理由，或援用證據不當，但
    除去該證據仍應為同一事實之認定），皆難謂係具體理由，
    俾與第二審上訴制度旨在請求第二審法院撤銷、變更第一審
    不當或違法之判決，以實現個案救濟之立法目的相契合，並
    節制濫行上訴（最高法院97年度台上字第892號判決意旨參
    照）。至於其理由是否具體，則屬第二審法院審查之範圍，
    亦不在命補正之列，亦即上訴書狀已記載理由，並有具體之
    敘述時，其上訴既屬合法，第二審法院固應就其理由之是否
    可取，為實體之審理及判斷；如認其上訴書狀雖記載理由，
    但並未具體敘述時，則無須再命補正，可逕認其上訴不合法
    ，以判決駁回之（最高法院97年度台上字第3889號判決意旨
    參照）。又刑罰之量定，為法院得依職權自由裁量之事項，
    苟於法定刑度之內，予以量定，且客觀上並無明顯濫權之情
    形者，自不容當事人任憑主觀意見，指摘其違法、失當。是
    原判決倘就如何量定其宣告刑之理由，已經敘明審酌之因素
    ，上訴人卻置之不顧，僅泛詞指摘量刑過重，而未提出證據
    資料以供審查，難認為其理由已經明確、具體，自無從動搖
    原判決，而使上級審法院將之撤銷或變更，所提上訴，即非
    適法。
二、經查，本件公訴人上訴意旨以告訴人甲○○與被告素不相識
    ，被告竟持水果刀揮向告訴人右前臂、右膝、右肩胛及左臀
    ，致甲○○受有右前臂裂傷、右膝裂傷、右肩及左臀裂傷等
    傷害，且迄未與告訴人達成和解，原審量刑顯屬過輕等語。
    惟查：原判決就被告之犯罪情節，已在事實欄明白認定及於
    理由欄詳加論斷，認被告乙○○於法院審理時坦承不諱，核
    與證人即告訴人甲○○於偵查中具結證述內容相符；又告訴
    人所受傷害，有財團法人天主教耕莘醫院97年10月27日乙診
    字第乙0000000000號乙種診斷證明書附卷可稽，是被告上開
    任意性自白核與事實相符，應堪採信等情明確。又按量刑之
    輕重，係屬事實審法院得依職權自由裁量之事項，苟已斟酌
    刑法第五十七條各款所列情狀，而未逾越法定刑度，不得遽
    指為違法。原判決於理由中亦已敘明審酌被告犯罪之動機、
    目的、使用水果刀為傷害告訴人之工具，危險性甚高，對告
    訴人身體之傷害程度非小，且其迄今仍未與告訴人達成和解
    ，兼衡以被告犯後坦承犯行及其除因89年間因施用毒品案件
    經依臺灣板橋地方法院89年度毒聲字第2127號裁定送觀察、
    勒戒，認無繼續施用毒品之傾向，於89年4月14日經臺灣板
    橋地方法院檢察署檢察官以89年度毒偵查字第2607號為不起
    訴處分確定，並無其他前科，有被告前科紀錄表可稽，素行
    尚佳等一切情狀，量處有期徒刑五月，如易科罰金以新臺幣
    壹仟元折算壹日，原審就刑罰裁量職權之行使，既未逾越法
    律所規定之範圍，亦無濫用權限之情形，自不得認其量刑有
    何不當。綜上，檢察官上訴所指摘之量刑事項，業經原審於
    判決時詳為審酌並敘明所憑依據在案，檢察官未於原審之審
    判期日表示任何關於量刑之意見，事後再提起上訴空泛主張
    被告對被害人之傷害非輕，迄未與被害人達成和解等語，而
    指摘原審量刑不當，其上訴意旨未依據卷內既有訴訟資料或
    提出新事證，具體指摘或表明原審判決有何採證認事、用法
    或量刑等足以影響判決本旨之不當或違法，而構成應予撤銷
    之具體事由，揆諸上開規定，本件檢察官之上訴顯無具體理
    由而不合於上訴之法定要件，應予駁回，並不經言詞辯論為
    之。
據上論斷，應依刑事訴訟法第367條前段、第372條，判決如主文
。
中    華    民    國    98    年    7     月    24    日
                  刑事第十一庭審判長法  官  張連財
                                    法  官  楊照男
                                    法  官  吳啟民
以上正本證明與原本無異。
不得上訴。
                                    書記官  楊妙恩
中    華    民    國    98    年    7     月    24    日


司法院資訊處製作；財團法人民間司法改革基金會備份。
